【裁判字號】    89,交訴,20
【裁判日期】    890428
【裁判案由】    過失致死
【裁判全文】
臺灣宜蘭地方法院刑事判決                          八十九年度交訴字第二號
    公  訴  人  臺灣宜蘭地方法院檢察署檢察官
    被      告  甲○○
右列被告因過失致死案件，經檢察官提起公訴 (八十八年度偵字第三七八九號），本
院判決如左：
    主  文
甲○○因過失致人於死，處有期徒刑柒月；又駕駛動力交通工具肇事，致人死傷而逃
逸，處有期徒刑捌月，應執行有期徒刑壹年貳月，緩刑參年。
    事  實
一、甲○○於民國八十八年七月三十一日凌晨，駕駛ＧＫ─三九六０號自用小客車，
    沿宜蘭縣台九線由蘇澳往羅東方向行駛，於零時四十分許行經台九線九十八公里
    又四百公尺處時，原應注意行車速度在郊外道路時速不得超過六十公里；又汽車
    在雙向二車道行駛時，應在遵行車道內行駛，且除準備停車外，不得駛出路面邊
    線，且依當時情形，天候晴，夜間有照明，路面乾燥，無缺陷，道路無障礙物，
    視距良好，又無不能注意之情事，竟疏未注意，仍貿然以時速七、八十公里之速
    度並駛出其遵行路面跨越快慢車道行駛，致撞及同向前方乘坐輪椅行駛於慢車道
    之林進忠，使林進忠彈至甲○○自小客車之擋風玻璃後再跌落地面，受有頭部創
    傷併顱內出血、右大腿撕裂傷、左大腿開放性骨折、股動脈大出血，而當場死亡
    ，甲○○見狀，竟駕車逃逸。嗣因員警接獲報案後，在事故現場尋獲上開ＧＫ─
    三九六０號自用小客車之車牌一面，始循線查獲。
二、案經宜蘭縣警察局蘇澳分局報請臺灣宜蘭地方法院檢察署檢察官相驗後偵查起訴
    。
    理  由
一、訊據被告甲○○坦承於右揭時地超速駕車肇事，致被害人林進忠當場死亡之事實
    ，惟否認肇事逃逸，辯稱伊當時不知撞到人，以為撞到拒馬云云。惟查被告於右
    揭時地以時速七、八十公里之速度駕車撞及乘坐輪椅之林進忠，致其當場死亡之
    事實，業據被告坦承不諱，並有道路交通事故調查報告表及現場照片三十五張在
    卷可資佐證，被害人確因本件車禍受傷死亡，亦經臺灣宜蘭地方法院檢察署檢察
    官督同法醫相驗屬實，製有勘驗筆錄、相驗屍體證明書、驗斷書等在卷可憑；又
    據到現場處理之警員高維平於偵查中證稱：肇事現場散落玻璃碎片及被害人之鞋
  子、帽子及輪椅，被害人林進忠係當場死亡，伊依據掉落現場之ＧＫ─三九六０
    號自小客車車牌一面而循線查獲甲○○等語，及被告所駕ＧＫ─三九六０號自小
    客車右側車頭凹陷、右大燈破裂、引擎蓋凹陷、擋風玻璃破裂，玻璃上沾有毛髮
    ，亦經檢察官勘驗屬實，有勘驗筆錄及照片在卷可憑，由被告車牌掉落現場及車
    輛毀損等情觀之，益證被告於右揭時地確有撞到乘坐輪椅之被害人，且被害人遭
    被告車輛之車頭快速衝撞後，必然會彈至車頭擋風玻璃後，始再跌落地面，此由
    被告車輛擋風玻璃破裂之情形觀之，益可確定，從而，被告辯稱伊當時不知撞到
    人，以為撞到拒馬云云，顯屬卸責之詞，洵不足採，被告肇事後逃逸之事實，堪
    以認定。按行車速度在郊外道路時速不得超過六十公里；又汽車汽車行駛時應注
    意車前狀況；又汽車在雙向二車道行駛時，均應在遵行車道內行駛；且除準備停
    車外，不得駛出路面邊線，道路交通安全規則第九十三條第一項第一款、第九十
    七條第一項第一款、第四款分別定有明文，被告駕車自應注意上開安全規定，且
    當時天候晴，夜間有照明，路面乾燥，無缺陷，道路無障礙物，視距良好，有上
    開道路交通事故調查報告表附卷可憑，又無不能注意之情事，竟疏未注意，仍貿
    然以時速七、八十公里之速度行駛並駛出其遵行車道邊線，跨越至慢車道，以致
    肇事，使被害人死亡，被告顯有過失，本件車禍經送臺灣省基宜區車輛行車事故
    鑑定委員會鑑定結果，亦同此認定，有該會八十八年九月二十日基宜鑑字第八八
    四二六號鑑定意見書在卷可參；至被告所稱之砂堆，係在路面外，有現場照片可
    證，尚不影響行車安全；又被告之過失與被害人死亡間有相當因果關係。被告過
    失之駕駛行為致被害人死亡並駕車逃逸之犯行洵堪認定。
二、核被告所為係犯刑法第二百七十六條第一項之過失致人於死罪及同法第一百八十
    五條之四之罪。被告所犯上開二罪，犯意各別，罪名互疏，應分論併罰。又被害
    人係當場死亡，業據警員高維平於復查中證述在卷，被告不另論以遺棄罪，併予
    敘明。爰審酌被告過失程度及其肇事後否認駕車逃逸，態度欠佳，惟事後已與被
    害人家屬和解，有調解書一紙附卷可參等一切情狀，量處如主文所示之刑，以示
    懲儆。末查被告前未曾受有期徒刑以上刑之宣告，有臺灣高等法院被告全國前案
    紀錄表在卷可憑，茲因一時失慎而罹刑典，經此偵審程序應已知警惕，且又已與
    被害人家屬達成民事和解，本院認對其所宣告之刑以暫不執行為適當，爰併宣告
    緩刑三年，以資惕勵。
據上論斷，應依刑事訴訟法第二百九十九條第一項前段，刑法第二百七十六條第一項
、第一百八十五條之四、第五十一條第五款、第七十四條第一款，罰金罰鍰提高標準
條例第一條前段，判決如主文。
本案經檢察官吳慧蘭到庭執行職務
中      華      民      國     八十九     年     四      月     二十八  日
                                      臺灣宜蘭地方法院交通法庭
                                            法  官  林  美  治
右正本證明與原本無異。
如不服本判決，應於判決送達後十日內向本院提出上訴狀。（應附繕本）
                                            書記官  賴  宜  君
中      華      民      國     八十九     年     五      月       一    日
附錄本案論罪科刑法條：
    刑法第二七六條第一項
因過失致人於死者，處二年以下有期徒刑、拘役或二千元以下罰金。
    刑法第一百八十五條之四
駕駛動力交通工具肇事，致人死傷而逃逸者，處六月以上五年以下有期徒刑。


司法院資訊處製作；財團法人民間司法改革基金會備份。
